【裁判字號】    94,易,792
【裁判日期】    950316
【裁判案由】    竊盜
【裁判全文】
臺灣苗栗地方法院刑事判決               94年度易字第792號
公  訴  人  臺灣苗栗地方法院檢察署檢察官
被      告  丙○○
                      28號
上列被告因竊盜案件，經檢察官提起公訴（94年度偵字第2925號
），本院判決如下：
    主  文
丙○○犯攜帶兇器竊盜罪，處有期徒刑陸月，如易科罰金以參佰
元折算壹日，緩刑肆年，緩刑期內付保護管束。扣案油壓剪壹支
，沒收。
    事  實
一、丙○○於民國94年7 月25日上午某時許，在苗栗縣頭份鎮流
    東里老崎桿17低3 至17低5 號電線桿旁之草叢內，發現臺灣
    電力股份有限公司（下稱台電公司）所有，長約134 公尺之
    PVC 風雨線，前已遭不詳之人自上開老崎桿17低3 至17 低5
    號及40之47號（起訴書漏載40之47號）電線桿上剪下，而置
    於草叢內，竟意圖為自己不法所有，先回同鎮○○○路35巷
    28號住處，攜帶油壓剪1 支返回該處，以油壓剪將上開風雨
    線剪成數段後，以機車將之運回上開自宅，再剝掉塑膠外皮
    ，取出內裹之銅線。嗣於同月29日下午3 時30分許，其以所
    有車號ILC ─577 號機車載運上開銅線欲前往舊貨商處變賣
    時，為警於同鎮○○○路與頭份交流道東側引道附近攔檢起
    獲銅線80公尺，並獲其同意前往其住處搜索扣得油壓剪1支
    、另起獲剩餘之PVC 風雨線54公尺。
二、案經苗栗縣警察局頭份分局報請臺灣苗栗地方法院檢察署檢
    察官偵查起訴。
    理  由
一、證據能力：
    按刑事訴訟法第159條第1項雖規定，被告以外之人於審判外
    之言詞或書面陳述，除法律有規定外，不得作為證據。惟同
    法第159 條之5 第2 項已規定，當事人、代理人或辯護人於
    法院調查證據時，知有第159 條第1 項不得為證據之情形，
    而未於言詞辯論終結前聲明異議者，視為有前項之同意（指
    同條第1 項之同意作為證據）。經查本案被告、檢察官於言
    詞辯論終結前，均未就本案被告以外之人於審判外之陳述，
    主張有刑事訴訟法第159 條第1 項不得為證據之情形，是參
    照上開刑事訴訟法之規定，本案被告以外之人於審判外之陳
    述均有證據能力，合先敘明。
二、訊據被告丙○○固不否認，知悉上開風雨線屬台電公司所有
    ，惟辯稱：伊是在7 月29日看到，在地上檢的，有問過一個
    養羊的人，他說可以撿，不知道這樣是竊盜等語。惟查：
  (一)被告於偵查中供稱：知道電線是電力公司的，我回去拿剪鐵
    的在現場剪成2 、3段再載回去等語（參見94年度偵字第29
    25號偵查卷第45頁），另該風雨線上印有TPC 為台電公司簡
    稱，亦據證人乙○○於本院審理時具結證稱：被告住所查到
    的電線上面註明有TPC ，外面有賣這種電線，但沒有註明TP
    C 等語（參見本院卷95年3 月2 日審判筆錄第5 至6 頁），
    足認被告自案發地點運回家中之風雨線，確屬台電力公司所
    有之物，被告未經所有權人同意擅自取回，自具有不法所有
    之意圖。另被告家中並未發現足供爬上電線桿剪斷電線之樓
    梯或裝備，業據證人甲○○於本院審理時具結證稱：在被告
    家中沒有發現梯子，也沒有發現爬電線桿的裝備，失竊現場
    之電線距離地面有2 樓以上的高度等語（參見本院卷95年1
    月5 日審判筆錄第5 頁），被告既無爬電線桿之裝備，是尚
    無證據足認被告有自2 層樓高之電線桿剪下前開風雨線。惟
    等風雨線雖遭不詳之人自電線桿剪下，置於被告所稱之草叢
    內，然該等風雨線仍未脫離該不詳之人之持有狀態，且被告
    既知該風雨線為他人所有之物，亦應知悉該等風雨線係在他
    人持有中，被告竟持客觀上可對他人生命、身體造成危險之
    油壓剪，至現場將風雨線剪成2 、3 段後，再以機車運回家
    中，自屬攜帶兇器竊取他人持有之物。此外在被告上開住處
    扣得被告所稱攜往案發現場剪斷風雨線之油壓剪1 支，而被
    告竊取之長約134 公尺之風雨線，業由電力公司人員乙○○
    領回，亦有扣押物品清單、贓物認領保管單各1 紙（參見本
    院卷付94年度保管字第680 號扣押物品清單，上開偵查卷第
    34 頁）， 附卷可資佐證。本件事證明確，被告犯行洵堪認
    定。
  (二)被告辯稱係於同年7 月29日上午9 時許，在地上發現該等電
    纜線等語，惟證人乙○○於警詢證稱：該失竊之PVC 風雨線
    ，是在94年7 月25日上午9 時10分許，在苗栗縣頭份鎮流東
    里老崎桿17低3 至17低5 號及老崎桿40之47號發現失竊，失
    竊當時我有前往勘查，發現PVC 風雨線已被竊走等語（參見
    同上偵查卷第25頁），證人乙○○於偵查中具結證稱：本件
    起獲之電線差不多等於真正被拿走的部分，在現場沒有發現
    遺留的電線，我們有3 組人去看，都沒有發現電線，被告所
    指拿取電線的地方全部都有看過，沒有看到電線，連包商施
    工後也沒有看到，包商是28日去修，包商修完後不可能留電
    線在現場等語，是被告應於94年7 月25日上午9 時10分許之
    前即竊走上開風雨線，被告辯稱於同年7 月29日上午9 時許
    發現後取走等語，不足採信。
二、核被告所為，係犯刑法第321 條第1 項第3 款之加重竊盜罪
    。爰審酌被告所竊財物價值不多，家境困難，又已年屆66歲
    高齡，僅國小畢業，且非實際毀損電線供電之人，及檢察官
    具體求刑等一切情狀，判處如主文所示之刑，並諭知易科罰
    金之折算標準，以示懲儆。又被告僅於68年間因賭博案件，
    經宣告有期徒刑3 月，另於87年間因公共危險案件，經宣告
    拘役15日，其於5 年內未曾受有期徒刑以上刑之宣告，有臺
    灣高等法院被告前案紀錄表1 份附卷可稽。被告前未有竊盜
    前科，本案為偶發初犯，且已年屆66歲高齡，經此科刑教訓
    ，應能知所警惕而不致再犯，所宣告之有期徒刑，以暫不執
    行為適當，併予宣告緩刑4 年。另被告雖初犯竊盜罪行，但
    觸法後砌詞飾辯，為導正其法律觀念及提供必要協助輔導，
    認有酌予觀護之必要，並於緩刑期內宣付保護管束。又扣案
    油壓剪1 支係被告所有供犯罪所用之物，應依刑法第38條第
    1 項第2 款之規，並予宣告沒收。
據上論斷，應依刑事訴訟法第299 條第1 項前段，刑法第321 條
第1 項第3 款、第41條第1 項、第74條第2 款，第93條第1 項、
第38條第1 項第2 款，罰金罰鍰提高標準條例第2 條，判決如主
文。
本案經檢察官劉玉書到庭執行職務。
中    華    民    國    95    年    3     月    16    日
                  刑事第三庭    審判長法  官  柳章峰
                                      法  官  林卉聆
                                      法  官  吳國聖
以上正本與原本無異。
如不服本判決，應於判決送達後10日內向本院提出上訴狀（應附
繕本）。告訴人或被害人如對於本判決不服者，應具備理由請求
檢察官上訴，其上訴期間之計算係以檢察官收受判決正本之日期
為準。
中    華    民    國    95    年    3     月    16    日
                                      書記官  歐明秀
附錄法條：
刑法第321條第1項第3款：
犯竊盜罪而有左列情形之一者，處6 月以上、5 年以下有期徒刑
：
三  攜帶兇器而犯之者。


司法院資訊處製作；財團法人民間司法改革基金會備份。
